【裁判字號】    88,易,2752
【裁判日期】    890121
【裁判案由】    竊盜
【裁判全文】
臺灣臺中地方法院刑事判決                        八十八年度易字第二七五二號
    公  訴  人  臺灣臺中地方法院檢察署檢察官
    被      告  乙○○
右列被告因竊盜案件，經檢察官提起公訴（八十八年度偵字第一○四六○號），本院
判決如左：
    主  文
乙○○共同竊盜，累犯，處有期徒刑陸月。
    事  實
一、乙○○前於民國八十六年間，因違反麻醉藥品管理條例案件，聲請簡易判決處刑
    ，經本院判處有期徒刑六月，如易科罰金以三百元折算一日確定，八十六年十月
    三十日入監執行，甫於八十七年四月八日有期徒刑執行完畢，猶不知悔改，竟與
    丙○○（業經另案審結）基於共同行竊之犯意聯絡，意圖為自己不法之所有，於
    八十八年四月二十三日十九時四十五分許，在台中縣豐原市○○路二九巷內，由
    丙○○負責把風，乙○○以不詳來源之機車鑰匙開啟電門之方式，著手行竊甲○○所有交由其子沈鍵鴻 使用之車牌號碼ＩＷＭ－五七六號重型機車，得手後，?
    明松即騎乘前開機車搭載丙○○，行經台中縣豐原市○○路二九巷底時，即為警
    攔檢，當場查獲丙○○，乙○○則攜帶前開鑰匙，趁隙逃逸。
二、案經台中縣警察局豐原分局報告臺灣臺中地方法院檢察署檢察官偵查起訴。
    理  由
一、訊據被告乙○○矢口否認有何行竊前開機車之犯行，辯稱：案發當天，係同案被
    告丙○○告訴伊借得前開機車，因同案被告丙○○沒有駕照，無法騎乘機車，乃
    以電話要求伊前往騎乘該車搭載離去，鑰匙亦是同案被告丙○○所交付，伊不知
    道機車係偷來的，車子才啟動未幾，尚未離開案發現場，即為警查獲，伊因另案
    通緝中，才迅速逃離現場，事後鑰匙業已歸還同案被告丙○○云云。經查：同案
    被告丙○○於本院審理中供稱：「機車是他（指被告乙○○）偷的，我只是在旁
    邊，乙○○以他自己之鑰匙行竊，竊得後乙○○留下自己使用，查獲時他載我，
    因我沒戴安全帽才為警攔下，乙○○見情況不對就逃跑。」等語，同案被告丙○○於警訊、偵查中所供述內容與本院審理中供述之內容大致相符，復經被害人甲○○於警訊中指述明確，並有贓物認領保管單一份在卷可稽，同案被告丙○○與
    被告乙○○間並無重大嫌隙，自無挾怨報復構詞誣陷之情，是以，同案被告丙○○所供述內容，應堪採信；至於被告乙○○辯稱伊係應同案被告丙○○之要求前
    往騎乘該借得之機車云云，然一般機車其使用方式簡單，同案被告丙○○係一二
    十出頭歲之年輕人，縱未取得駕駛執照，亦不可能大費周章委託被告乙○○從遠
    處前往幫忙騎乘機車，而捨棄自行騎乘離去之簡易方式，且同案被告丙○○若無
    法騎乘機車，何須向人借用機車，被告乙○○何以未加以懷疑？即同意協助同案
    被告丙○○騎乘前開機車，則被告乙○○所供之情，顯與一般智識之人所認知之
    常理相違背，況且，案發當時，被告乙○○並未有任何刑事案件發佈通緝中，被
    告乙○○供述因案件通緝而畏懼遭逮捕者，已然不實，復以，為警查獲之時，被
    告乙○○若確係無辜不知情者，自可坦然面對忠實以應，何須急速逃脫，啟人疑
    竇？綜情以觀，足徵被告乙○○應係與同案被告丙○○意圖共同行竊機車，要屬
    無疑；是以，被告乙○○所辯，顯係事後卸責之詞，要難採信。本件事證已臻明
    確，被告乙○○犯行，洵堪認定。
二、被告乙○○與同案被告丙○○，基於共同行竊之犯意聯絡，意圖為自己不法之所
    有，由同案被告丙○○把風，被告乙○○以不詳來源之機車鑰匙開啟電門之方式
    ，著手行竊被害人甲○○所有之前開機車得手，核其所有，係犯刑法第三百二十
    條第一項之竊盜罪。被告乙○○與同案被告丙○○二人間，就前揭竊盜行為，顯
    有犯意之聯絡，行為之分擔，為共同正犯。查：被告乙○○曾於八十六年間，因
    違反麻醉藥品管理條例案件，聲請簡易判決處刑，經本院判處有期徒刑六月，如
    易科罰金以三百元折算一日確定，八十六年十月三十日入監執行，甫於八十七年
    四月八日有期徒刑執行完畢，此有本院被告全國前案紀錄表一份在卷可稽，被告
    乙○○前受有期徒刑之執行完畢後，五年之內再犯有期徒刑以上之罪，為累犯，
    應依刑法第四十七條之規定，加重其刑。爰審酌被告乙○○貪圖不法利益，以鑰
    匙開啟電門之方式，行竊機車，造成被害人財產上之危害及生活上之不便，又被
    告乙○○傳拘無著，經通緝到案後，猶不知悔改，飾詞狡辯，未見悔意，犯後態
    度不佳等一切情狀，量處如主文所示之刑。至於被告乙○○所持用之前開機車鑰
    匙，既未經扣案，且被告乙○○否認所有，該部分自難予認定係被告乙○○所有
    ，供為犯罪所用之物，尚難予以諭知沒收。
據上論斷，應依刑事訴訟法第二百九十九條第一項前段，刑法第二十八條、第三百二
十條第一項、第四十七條，罰金罰鍰提高標準條例第一條前段，判決如主文。
中      華      民      國      八十九      年    一    月    二十一    日
                                臺灣臺中地方法院刑事第四庭
                                    法  官  巫淑芳
右正本證明與原本無異。
如不服本判決，應於判決送達後十日內，向本院提出上訴狀。
        書記官
中      華      民      國      八十九      年    一    月    二十一    日
附錄本案論罪法條全文：
刑法第三百二十條：
意圖為自己或第三人不法之所有，而竊取他人之動產者，為竊盜罪，處五年以下有期
徒刑、拘役或五百元以下罰金。
意圖為自己或第三人不法之利益，而竊佔他人之不動產者，依前項之規定處斷。
前二項之未遂犯罰之。


司法院資訊處製作；財團法人民間司法改革基金會備份。
